zh-CN: 风铃音色特征: 明亮; 清脆; 沉闷; 响亮/穿透力强; 醇厚; 共鸣好; 延音短; 柔和/安静; 绵长; 温暖; 其他
cs: Druh zvuku: Jasný; Ostrý; Temný; Hlasitý / silná projekce; Měkký; Zvučný; Krátký dozvuk; Jemný/tichý; Dlouhý dozvuk; Teplý; Jiný
ro-RO: Caracterul sunetului clopoțelului: Deschis; Clar; Închis; Tare/proiecție puternică; Moale; Rezonant; Durată scurtă; Delicat/silențios; Susținut; Cald; Altele
nb: Klokklydkarakter: Lys; Klar; Mørk; Høy / sterk projeksjon; Myk; Resonant; Kort resonans; Myk/stille; Vedvarende; Varm; Annet
pt-PT: Característica do som de sino: Brilhante; Nítido; Escuro; Alto/projeção forte; Suave; Ressonante; Sustentação curta; Suave/silencioso; Sustentado; Quente; Outro
sl-SI: Zvočni značaj zvončka: Svetli; Ostri; Temni; Glasen / močna projekcija; Mehki; Resonančni; Kratek zven; Tih/miren; Dolgo zveneč; Topli; Drugo
en: Chime sound character: Bright; Crisp; Dark; Loud/strong projection; Mellow; Resonant; Short sustain; Soft/quiet; Sustained; Warm; Other
pl: Charakter brzmienia dzwonków: Jasny; Klarowny; Ciemny; Głośny / mocna projekcja; Łagodny; Rezonujący; Krótkie wybrzmienie; Miękki / cichy; Długie wybrzmienie; Ciepły; Inny
sk-SK: Charakter zvuku zvonkohry: Jasný; Ostrý; Tmavý; Hlasný/silná projekcia; Jemný; Rezonančný; Krátke doznievanie; Tichý; Dlhé doznievanie; Teplý; Iné
fr: Caractère sonore du carillon: Brillant; Net; Sombre; Fort/projection puissante; Doux; Résonnant; Sustain court; Doux/silencieux; Soutenu; Chaleureux; Autre
th: ลักษณะเสียงกระดิ่ง: ใส; คมชัด; ทุ้ม; ดัง/พุ่งไกล; นุ่มนวล; กังวาน; หางเสียงสั้น; นุ่ม/เบา; หางเสียงยาว; อุ่น; อื่นๆ
ja: チャイム音の特徴: ブライト; クリスプ; ダーク; 大音量/強いプロジェクション; メロウ; レゾナント; ショートサステイン; ソフト/静音; サステイン; ウォーム; その他
nl: Klokkenspel geluidskarakter: Helder; Scherp; Donker; Luid/sterke projectie; Mild; Resonant; Korte sustain; Zacht/stil; Lang aanhoudend; Warm; Overig
tr: Çan sesi karakteri: Parlak; Net; Tok; Yüksek ses/güçlü yansıma; Yumuşak; Yankılı; Kısa süreli tınlama; Hafif/sessiz; Uzun tınlamalı; Sıcak; Diğer
lt-LT: Varpelių garso charakteris: Šviesus; Aiškus; Tamsus; Garsus / stiprios projekcijos; Švelnus; Rezonuojantis; Trumpo skambesio; Tylus; Ilgai skambantis; Šiltas; Kita
el: Χαρακτήρας ήχου κουδουνίσματος: Λαμπερός; Καθαρός; Βαθύς; Δυνατός/έντονη προβολή; Γλυκός; Ηχηρός; Μικρή διάρκεια; Απαλός/ήσυχος; Μεγάλη διάρκεια; Ζεστός; Άλλο
ru: Характер звучания колокольчиков: Яркий; Чёткий; Тёмный; Громкий / мощная проекция; Мягкий; Резонирующий; Короткий сустейн; Тихий/мягкий; Протяжный; Теплый; Другое
sv: Klockljudkaraktär: Ljus; Krispig; Mörk; Hög/stark projektion; Fyllig; Klangfull; Kort sustain; Mjuk/tyst; Lång sustain; Varm; Övrigt
it: carattere sonoro del campanello: Brillante; Nitido; Scuro; Forte/proiezione decisa; Morbido; Risonante; Sustain corto; Soffice/silenzioso; Prolungato; Caldo; Altro
hu: Csengőhang karaktere: Fényes; Éles; Sötét; Hangos / Erőteljes projekció; Lágy; Rezonáns; Rövid lecsengés; Halk / Csendes; Kitartott; Meleg; Egyéb
es: Características del sonido del carillón: Brillante; Nítido; Oscuro; Fuerte/proyección potente; Suave; Resonante; Sostenido corto; Tenue/silencioso; Sostenido; Cálido; Otro
pt-BR: Característica do som do sino: Brilhante; Nítido; Escuro; Alto/projeção forte; Suave; Ressonante; Sustain curto; Suave/silencioso; Sustentado; Quente; Outro
zh-TW: 風鈴聲音特性: 明亮; 清脆; 深沉; 宏亮/穿透力強; 醇厚; 共鳴; 短延音; 輕柔/安靜; 長延音; 溫暖; 其他
da: Klokkeklangens karakter: Lys; Klar; Mørk; Høj/kraftig projektion; Blød; Klangfuld; Kort sustain; Dæmpet/stille; Vedvarende; Varm; Andet
hr-HR: Zvučni karakter zvona: Svijetao; Jasan; Taman; Glasan / snažna projekcija; Mek; Rezonantan; Kratak odjek; Tih/blag; Produljen; Topao; Ostalo
vi: Đặc điểm âm thanh chuông: Sáng; Rõ nét; Trầm; Lớn/âm thanh vang xa; Mềm mại; Vang; Độ ngân ngắn; Nhẹ/yên tĩnh; Độ ngân dài; Ấm; Khác
ko: 차임벨 소리 문자: 밝음; 선명함; 어두움; 큼/강한 프로젝션; 부드러움; 공명음; 짧은 서스테인; 작음/조용함; 서스테인; 따뜻함; 기타
bg-BG: Звуков характер на камбанка: Ярък; Кристален; Тъмен; Силно/отчетливо звучене; Мек; Резониращ; Кратко отзвучаване; Тих/спокоен; Продължителен; Топъл; Други
fi: Kellopelin äänimerkki: Kirkas; Terävä; Tumma; Voimakas / vahva sointi; Miellyttävä; Resonoiva; Lyhyt sointi; Hiljainen; Pitkä sointi; Lämmin; Muu
de: Klangcharakter des Glockenspiels: Hell; Knackig; Dunkel; Laut/starke Projektion; Weich; Resonant; Kurzes Sustain; Sanft/leise; Anhaltend; Warm; Sonstiges